【裁判字號】    95,苗簡,35
【裁判日期】    950404
【裁判案由】    侵權行為損害賠償
【裁判全文】
臺灣苗栗地方法院民事簡易判決        95年度苗簡字第35號
原      告  乙○○
            甲○○
被      告  丙○○
                      183號.
上列當事人間請求侵權行為損害賠償事件，本院於民國95年3 月
28 日 言詞辯論終結，判決如下：
    主  文
被告應給付原告乙○○新臺幣參萬貳仟元、原告甲○○肆萬玖仟
參佰零壹元。
原告其餘之訴均駁回。
訴訟費用由被告負擔十分之六；餘由原告負擔。
本判決原告勝訴部分得假執行。
    事實及理由
壹、原告之聲明：被告應給付原告乙○○新臺幣（下同）50,000
    元，應給付原告甲○○100,000 元。
貳、事實摘要：
    原告起訴主張：被告於民國94年11月18日17時許，在苗栗市
    協和醫院附近飲用約3 瓶含酒精成分之保力達飲品後，明知
    無法安全駕駛動力交通工具，卻駕駛車號2P─6521號自用小
    客車欲返回住處。嗣於同日20時30分許，沿台13線由南往北
    行駛，行經苗栗市福麗里台13線福麗里活動中心前時，撞擊
    停放於路旁之原告甲○○所有車號H2─6727號自用小客車及
    原告乙○○所有2H─0089號自用小客車，致原告二人所有之
    前開自小客車毀損。原告乙○○所有之2H─0089號自用小客
    車受損後，業經順發汽車百貨商行以50,000元修繕完畢（其
    中零件費為20,000元，工資為30,000元），原告甲○○所有
    之H2─6727號自用小客車亦經永益工業社以107,810 元修繕
    完畢（其中零件費為65,010元，工資為42,800元），為此依
    侵權行為之法律關係，請求被告賠償如訴之聲明所示之金額
    等語。被告則未於言詞辯論期日到場，亦未提出書狀作何聲
    明或陳述。
參、法院之判斷：
  一、被告經合法通知，未於言詞辯論期日到場，核無民事訴訟
      法第386 條各款所列情形，爰依原告之聲請，由其一造辯
      論而為判決。
  二、本件原告主張被告於94年11月18日17時許，在苗栗市協和
      醫院附近飲用約3 瓶含酒精成分之保力達飲品後，明知無
      法安全駕駛動力交通工具，卻駕駛車號2P─6521號自用小
      客車欲返回住處。嗣於同日20時30分許，沿台13線由南往
      北行駛，行經苗栗市福麗里台13線福麗里活動中心前時，
      撞擊停放於路旁之原告甲○○所有車號H2─6727號自用小
      客車及原告乙○○所有2H─0089號自用小客車，致原告二
      人所有之前開自小客車毀損。原告乙○○所有之2H─0089
      號自用小客車受損後，業經順發汽車百貨商行以50,000元
      修繕完畢（其中零件費為20,000元，工資為30,000元），
      原告甲○○所有之H2─6727號自用小客車亦經永益工業社
      以107,810 元修繕完畢（其中零件費為65,010元，工資為
      42,800元）之事實，業據提出本院95年度苗交簡字第59號
      刑事簡易判決正本、行車執照、估價單、工作單、統一發
      票及車損照片等件為證（見卷第23至38頁），核屬相符，
      而被告經合法通知，既不到場爭執，復未提出任何書狀供
      本院審酌，自堪信原告前開主張為真實。
  三、按因故意或過失不法侵害他人之權利者，負損害賠償責任
      ，民法第184 條第1 項前段定有明文。又汽車駕駛人飲用
      酒類或其他類似物後其吐氣所含酒精濃度超過每公升○‧
      二五毫克或血液中酒精濃度超過百分之○‧○五以上者，
      不得駕車，道路交通安全規則第114 條第2 款定有明文。
      本件被告駕車本應注意前開規定，而依當時情形，又無不
      能注意之情事，竟疏未注意，於酒後呼氣酒精濃度值達每
      公升1 毫克以上，仍貿然駕車而致肇事，並致原告二人所
      有之車輛毀損，其有過失甚明，且其過失行為與原告二人
      所有車輛之損壞間具有相當因果關係，亦至為明確。則揆
      諸首揭規定，被告自應就原告所受損害，負損害賠償責任
      。
  四、次按不法毀損他人之物者，被害人得請求賠償其物因毀損
      所減少之價額，民法第196 條定有明文；又物被毀損時，
      被害人除得依民法第196 條請求賠償外，並不排除民法第
      213 條至第215 條之適用，依民法第196 條請求賠償物被
      毀損所減少之價額，得以修復費用為估定標準，但以必要
      者為限，故修理材料以新品換舊品應予折舊，即以新零件
      更換舊零件之折舊部分，非屬必要費用，應予扣除（參照
      最高法院77年第9 次民事庭會議決議）。查原告乙○○主
      張其所有系爭自小客車遭被告所駕駛車輛撞及毀損，其所
      需修復費用其中工資為30,000元、零件費用為20,000元之
      事實，固如前述，惟原告乙○○所有之系爭自小客車係於
      89年1 月出廠，同年月19日發照，有行車執照影本在卷可
      憑，迄本件車禍發生時即94年11月18日止，實際使用日數
      為5 年10月，依前揭說明，以新品換舊品而更換之零件，
      即應予折舊，而依行政院（79）財字第0670號、台（45
      ）財字第1480號令所頒之「固定資產耐用年數表」及「固
      定資產折舊率表」之規定，系爭自小客車之耐用年限為5
      年，再依財政部（58）如財稅發字第1083號發佈之固定資
      產折舊採定率遞減法之計算方法，其每年應折舊千分之三
      六九，採用定率遞減法計算折舊者，其最後一年之折舊額
      ，加歷年折舊累計額，其總和不得超過該資產成本原額之
      十分之九，故逾耐用年數之自小客車仍有相當於新品資產
      成本百分之十之殘值。本件原告所有系爭自小客車既已逾
      耐用年數，其修理之零件部分費用20,000元，扣除折舊額
      後，僅能就其中十分之一之殘值即2,000 元，認為係必要
      之零件修復費用，另工資部分為30,000元，合計必要之修
      復費用為32,000元，原告乙○○主張之車輛修復費用，在
      此範圍內，係屬必要之修復費用，逾此範圍，即非可採。
      另原告甲○○所有之系爭自小客車係於86年6 月出廠，同
      年月6 日發照，有行車執照影本在卷可憑，迄本件車禍發
      生時即94年11月18日止，實際使用日數為8 年6 月，依前
      揭說明，以新品換舊品而更換之零件，即應予折舊，而依
      行政院（79）財字第0670號、台（45）財字第1480號令所
      頒之「固定資產耐用年數表」及「固定資產折舊率表」之
      規定，系爭自小客車之耐用年限為5 年，再依財政部（58
      ）如財稅發字第1083號發佈之固定資產折舊採定率遞減法
      之計算方法，其每年應折舊千分之三六九，採用定率遞減
      法計算折舊者，其最後一年之折舊額，加歷年折舊累計額
      ，其總和不得超過該資產成本原額之十分之九，故逾耐用
      年數之自小客車仍有相當於新品資產成本百分之十之殘值
      。本件原告所有系爭自小客車既已逾耐用年數，其修理之
      零件部分費用65,010元，扣除折舊額後，僅能就其中十分
      之一之殘值即6,501 元，認為係必要之零件修復費用，另
      工資部分為42,800元，合計必要之修復費用為49,301 元
      ，原告甲○○主張之車輛修復費用，在此範圍內，係屬必
      要之修復費用，逾此範圍，即非可採。
  五、從而，原告二人依侵權行為之法律關係，請求被告應給付
      原告乙○○32,000元，及應給付原告甲○○49,301元，於
      法並無不合，均應予准許。至渠等逾此範圍之請求，即屬
      無據，應予駁回。
  六、本件係關於財產權之訴訟其標的金額在500,000 元以下之
      簡易訴訟程序，本院為被告敗訴判決部分，應依民事訴訟
      法第389 條第1 項第3 款規定，依職權宣告假執行。
  七、據上論結，本件原告之訴為一部有理由，一部無理由，依
      民事訴訟法第436 條第2 項、第385 條第1 項前段、第79
      條、第85條第1 項前段、第389 條第1 項第3 款，判決如
      主文。
中    華    民    國    95    年    4     月    4     日
                  苗栗簡易庭法  官  王萬金
以上正本係照原本作成。
如對本判決上訴，須於判決送達後20日內向本院提出上訴狀。
                            書記官  劉碧雯
中    華    民    國    95    年    4     月    4     日


司法院資訊處製作；財團法人民間司法改革基金會備份。
